【裁判字號】    95,訴,649
【裁判日期】    990531
【裁判案由】    違反槍砲彈藥刀械管制條例
【裁判全文】
臺灣嘉義地方法院刑事判決               95年度訴字第649號
公  訴  人  臺灣嘉義地方法院檢察署檢察官
被      告  甲○○
指定辯護人  王正明律師
被      告  乙○○
選任辯護人  何永福律師
上列被告等因違反槍砲彈藥刀械管制條例等案件，經檢察官提起
公訴（95年度偵字第3256、3485號），本院判決如下：
    主  文
甲○○犯非法寄藏可發射子彈具殺傷力之槍枝罪，累犯，處有期
徒刑肆年貳月，併科罰金新臺幣拾萬元，罰金如易服勞役，以新
臺幣壹仟元折算壹日，如附表一所示之物均沒收；又犯非法製造
可發射子彈具殺傷力之槍枝罪，累犯，處有期徒刑陸年，併科罰
金新臺幣拾萬元，罰金如易服勞役，以新臺幣壹仟元折算壹日，
如附表二所示之物均沒收。應執行有期徒刑捌年，併科罰金新臺
幣拾柒萬伍仟元，罰金如易服勞役，以新臺幣壹仟元折算壹日，
如附表一、二所示之物均沒收。
乙○○犯非法寄藏可發射子彈具殺傷力之槍枝罪，處有期徒刑肆
年，併科罰金新臺幣伍萬元，罰金如易服勞役，以新臺幣壹仟元
折算壹日，扣案仿BERETTA廠八四型改造手槍壹支（含彈匣壹個
，槍枝管制編號0000000000）沒收。
    犯 罪 事 實
一、甲○○前因殺人未遂及違反槍砲彈藥刀械管制條例案件，經
    臺灣高等法院臺南分院分別以85年度上更（一）字第12號、
    84年度上訴字第758號判處有期徒刑5年4月、8月確定，再經
    同院以85年度聲字第370號裁定應執行有期徒刑5年10月確定
    ，入監服刑後假釋，嗣又於民國88年間，因妨害自由案件，
    經臺灣雲林地方法院以88年度訴字第35號判決判處有期徒刑
    5月，上訴後經臺灣高等法院臺南分院判決駁回上訴確定，
    而上開假釋旋經撤銷，其殘刑3年3月1日與上述有期徒刑5月
    接續執行，於92年3月10日執行完畢出監。猶不知悔改，明
    知未經許可不得持有、寄藏、製造可發射子彈具殺傷力之槍
    枝、具有殺傷力之子彈、管制刀械，竟：（一）基於持有、
    寄藏可發射子彈具殺傷力之槍枝、具有殺傷力之子彈、管制
    刀械之概括決意，向友人購入具殺傷力之12GAUGE制式霰彈1
    盒、9MM制式子彈1顆，以及於95年3月間自友人處取得具有
    殺傷力之仿FN廠1910型改造手槍1支（含彈匣1個，槍枝管制
    編號0000000000，係由仿FN廠1910型半自動手槍製造之槍枝
    ，換裝土造金屬槍管改造而成之改造手槍）、武士刀1把，
    並允諾且收受丙○○（業經本院判處罪刑）委託代為保管具
    殺傷力之改造霰彈長槍1支（槍枝管制編號0000000000，係
    由仿雙管霰彈槍製造之木質槍身組合土造金屬槍管而成之改
    造槍）、具殺傷力之12GAUGE制式霰彈2顆，而同時持有、寄
    藏上開槍、彈、刀械。嗣將上開仿FN廠1910型改造手槍1支
    及受託保管之改造霰彈長槍、霰彈，藏放在嘉義縣縣道嘉16
    6線公路北斗段砂石場樹林內，其餘槍、彈、刀械則藏放在
    其位於嘉義市○區○○○街38號住處內。（二）於95年4月
    間，因在網站上得知製造槍彈之相關知識後，竟另行起意，
    基於製造可發射子彈具殺傷力之槍枝及具有殺傷力之子彈之
    犯意，分別至嘉義市華山玩具店購買模型玩具槍2支、嘉義
    市○○路特力屋購買如附表二所示改造槍彈之相關工具，再
    以電鑽鑽頭等工具製造不具來復線之槍管2支後，將槍管換
    裝到原來之模型玩具槍上及換裝土造金屬槍機等方式，無故
    製造具有殺傷力之仿BERETTA廠M9型（含彈匣1個，槍枝管制
    編號0000000000，係由仿BERETTA廠M9型半自動手槍製造之
    槍枝，換裝土造金屬槍管而成之改造手槍）、84型（含彈匣
    2個，槍枝管制編號0000000000，係由仿BERETTA廠84型半自
    動手槍製造之槍枝，換裝土造金屬槍管及土造金屬槍機而成
    之改造手槍）改造手槍各1支，同時利用前開（一）購入之
    部分霰彈內火藥，以如附表二所示等相關工具製造9MM改造
    子彈5顆、8MM改造子彈8顆完成後，將該批製造之槍彈藏放
    在其上開住處內。
二、乙○○明知未經許可不得持有、寄藏可發射子彈具殺傷力之
    槍枝，竟基於持有、寄藏可發射子彈具殺傷力之槍枝之犯意
    ，於95年3月間受丙○○（業經本院判處罪刑）委託，代為
    保管具有殺傷力之仿BERETTA廠84型改造手槍1支（含彈匣1
    個，槍枝管制編號0000000000，係由仿BERETTA廠84型半自
    動手槍製造之槍枝，換裝土造金屬槍管而成之改造手槍）後
    ，乙○○即將上述槍枝拿回其位於臺南縣東山鄉嶺南村牛稠
    子39之2號住處內藏放，而無故寄藏之。
三、嗣於95年4月28日下午5時許，為警持本院法官核發之搜索票
    在嘉義市○區○○○街38號查獲甲○○，並扣得其所有上開
    持有之12GAUGE制式霰彈3顆、9MM制式子彈1顆、管制刀械武
    士刀1把及製造之仿BERETTA廠M9型1支、84型改造手槍1支、
    9MM改造子彈5顆、8MM改造子彈8顆與改造該批槍彈使用或預
    備之改造子彈殼12顆、底火片38枚、底火50顆、改造槍管2
    支（非屬槍砲之主要組成零件）、桌上型固定鉗1座、尖嘴
    鉗、斜口鉗、活動扳手、固定鉗各1支、固定扳手3支、劃線
    規1支、螺絲起子2支、銼刀6支、電鑽鑽頭3支、中心沖1支
    、手持式打磨機1臺、複進簧座1個、複進簧導桿1支等物；
    再於95年5月10日下午1時許，前往上開砂石場樹林內取出所
    藏放之上述仿FN廠1910型改造手槍1支、改造霰彈長槍、霰
    彈；並於同日下午3時40分許至乙○○上開住處內，查獲上
    述仿BERETTA廠84型改造手槍1支。
四、案經臺南縣警察局移送暨嘉義縣警察局竹崎分局報告臺灣嘉
    義地方法院檢察署檢察官偵查起訴。
    理  由
一、按被告以外之人於審判外之陳述，經當事人於審判程序同意
    作為證據，法院審酌該言詞陳述或書面陳述作成時之情況，
    認為適當者，亦得為證據。當事人、代理人或辯護人於法院
    調查證據時，知有第159條第1項不得為證據之情形，而未於
    言詞辯論終結前聲明異議，視為有前項之同意，刑事訴訟法
    第159條之5定有明文。查本件認定事實所援引具傳聞性質之
    言詞或書面證據，關於證據能力，提示當事人及辯護人均對
    之表示無意見（見本院訴卷一第100頁至第101頁、第108頁
    ），亦未於本案言詞辯論終結前聲明異議，而本院審酌該等
    審判外陳述作成當時之過程、內容、功能等情況綜合判斷，
    認具備合法可信之適當性保障而具證據能力，得採為認定事
    實之基礎，合先敘明。
二、訊據被告甲○○對持有、寄藏上開槍、彈、刀械之事實坦承
    不諱，惟矢口否認有何製造槍、彈之犯行，辯稱：伊在警詢
    時供承製造槍、彈犯行，係因有施打毒品，身體難過，為了
    縮短時間，因此才承認，拜託警察讓伊早點休息云云。訊據
    被告乙○○則對持有、寄藏上開改造手槍之事實坦承不諱。
三、經查：
（一）被告甲○○上開持有仿BERETTA廠M9型、84型改造手槍各1
      支、12GAUGE制式霰彈3顆、制式9MM子彈1顆、9MM改造子
      彈5顆、8MM改造子彈8顆、仿FN廠1910型改造手槍1支、武
      士刀1把及寄藏上述改造霰彈長槍1支、12GAUGE制式霰彈2
      顆之犯罪事實，業據其坦承不諱（見本院訴卷三第144頁
      、第217頁），並有上開槍、彈、刀械扣案可稽，且上開
      仿BERETTA廠M9型、84型改造手槍各1支、12GAUGE制式霰
      彈3顆、制式9MM子彈1顆、9MM改造子彈5顆、8MM改造子彈
      8顆、武士刀1把等均係由被告甲○○住處搜出，有95年4
      月28日警詢筆錄、本院95年度聲搜字第464號搜索票、搜
      索筆錄、扣押物品目錄表各1份、現場照片15張在卷可查
      （見臺南縣警察局南縣警刑字第0951501476號刑案偵查卷
      宗--以下稱警A卷--第1頁至第9頁、第18頁、第20頁至第
      25頁、第27頁至第34頁）；上開仿FN廠1910型改造手槍1
      支、改造霰彈長槍1支、12GAUGE制式霰彈2顆，亦係由其
      親自偕同警方前往藏放之嘉義縣縣道嘉166線公路北斗段
      砂石場樹林內取出之情，有其95年5月10日警詢筆錄1份、
      照片2張附卷可稽（見嘉義縣警察局竹崎分局嘉警竹偵字
      第0950081821號刑案偵查卷宗--以下稱警B卷--第1頁至第
      3頁、第20頁）。而上開仿BERETTA廠M9型改造手槍1支（
      含彈匣1個，槍枝管制編號0000000000），係由仿BERETTA
      廠M9型半自動手槍製造之槍枝，換裝土造金屬槍管而成之
      改造手槍，機械性能良好，可擊發適用之子彈，具殺傷力
      ；仿BERETTA廠84型改造手槍1支（含彈匣2個，槍枝管制
      編號0000000000），係由仿BERETETA廠84型半自動手槍製
      造之槍枝，換裝土造金屬槍管及土造金屬槍機而成之改造
      手槍，機械性能良好，可擊發適用之子彈，具殺傷力；12
      GAUGE制式霰彈3顆、9MM制式子彈1顆、9MM改造子彈5顆、
      8MM改造子彈8顆均具殺傷力之情，有內政部警政署刑事警
      察局（下稱刑事局）95年7月27日刑鑑字第0950091133號
      槍彈鑑定書1份存卷可考（見3256號偵卷第53頁至第58頁
      ）。仿FN廠1910型改造手槍1支（含彈匣1個，槍枝管制編
      號0000000000），係由仿FN廠1910型半自動手槍製造之槍
      枝，換裝土造金屬槍管改造而成之改造手槍，機械性能良
      好，可擊發適用之子彈，具殺傷力；上述改造霰彈長槍1
      支（槍枝管制編號0000000000），係由仿雙管霰彈槍製造
      之木質槍身組合土造金屬槍管而成之改造槍，擊發功能正
      常，可擊發適用之子彈，具殺傷力；12GAUGE制式霰彈2顆
      均具殺傷力之情，有刑事局95年7月20日刑鑑字第0950070
      699號槍彈鑑定書1份附卷可參（見3485號偵卷第72頁至第
      77頁）；武士刀1把經鑑驗結果確屬槍砲彈藥刀械管制條
      例管制之刀械，亦有嘉義市警察局96年12月18日嘉市警保
      字第0960011306號函暨所附之嘉義市政府警察局刀械鑑驗
      小組工作紀錄1份在卷可查（見本院訴卷二第202頁至第20
      4頁），堪認被告甲○○上開任意性自白與事實相符，應
      可採信，其持有、寄藏上開具殺傷力槍、彈及管制刀械之
      事實堪可認定。
（二）被告甲○○上開製造仿BERETTA廠M9型、84型改造手槍各1
      支、9MM改造子彈5顆、8MM改造子彈8顆之犯罪事實，業據
      其於警詢時及初於偵查中供承綦詳，其供稱：警方在伊住
      處查扣之物品均係伊所有，上開底火片、底火、桌上型固
      定鉗、尖嘴鉗、斜口鉗、活動扳手、固定鉗、固定扳手、
      劃線規、螺絲起子、銼刀、電鑽鑽頭、中心沖、手持式打
      磨機等物，均係伊改造槍、彈使用之工具，伊約於95年4
      月間才開始接觸改造槍、彈，伊改造完成的就祇有警方查
      扣之槍、彈而已，並未銷售與他人；改造工具係在嘉義市
      ○○路特力屋及新榮路「老弟」那邊購買，上「折扣王」
      網站就能看到介紹製造槍彈之常識，伊與網友聊天時，網
      友亦有告知製造槍彈之相關知識，伊祇要將問題貼在「折
      扣王」網站裡，網友就會將解答貼在該網站上；伊平常做
      工程外並無其他嗜好，上網發現這些知識，反正閒著也是
      閒著，因此就自己動手改改看，試試看自己有沒有能力改
      造，而警方在伊住處查扣之改造槍枝、改造子彈、改造彈
      殼、改造槍管，均係伊自己用工具改造的；伊係至嘉義華
      山玩具手槍店購買模型槍，將原來模型槍之鎳製槍管抽掉
      後，再自己裁製同樣大小鐵製槍管套上去，並加以修補就
      可成為1支改造手槍等語明確（見警A卷第1頁至第8頁）。
（三）被告甲○○於本院雖辯稱：伊在警詢時供承製造槍、彈犯
      行，係因有施打毒品，身體難過，為了縮短時間，因此才
      承認，拜託警察讓伊早點休息云云。惟本件警詢時係在夜
      間，業據被告甲○○簽名、捺指印明示同意接受警方於夜
      間詢問，而警詢時間係自95年4月28日晚間7時33分許起至
      同日晚間9時17分許止，過程約1小時又44分許，無連續數
      小時疲勞詢問，或詢問時間過長或詢問至深夜，讓被告甲○○無法休息之情形，有95年4月28日警詢筆錄1份在卷可
      稽（見警A卷第1頁至第9頁）。又其於休息後迄翌日上午
      10時許始接受檢察官訊問，猶坦承製造槍彈犯行，亦未表
      示警詢時有何遭受不法取供或陳述非基於自由意志之情形
      ，有95年4月29日偵訊筆錄1份在卷可查（見3256號偵卷第
      8頁至第10頁）。況其於上開警詢時，關於查扣工具之來
      源、用途、改造槍彈相關知識之取得、改造槍彈之來源、
      改造過程甚至改造槍彈之動機等細節均已供述明確，所供
      情節並無何悖於常情之處，且因本件遭搜索時同時查獲違
      反毒品危害防制條例相關證物，而經警詢問是否有販賣第
      二級毒品安非他命犯行時，對其所未為之事猶知否認（見
      警A卷第5頁），顯見其於上開警詢時及初於偵查中均頭腦
      清楚、意識清晰，並無何受施用毒品影響，致意識不清，
      胡言亂語，或不論對己有利、不利均一概順應、肯認警員
      、檢察官問話之情形甚明，是其上開所辯並不足採。此外
      ，並有其所有改造而成之上開仿BERETTA廠M9型、84型改
      造手槍各1支、9MM改造子彈5顆、8MM改造子彈8顆及供改
      造使用或預備之「改造子彈殼」12顆、「底火片」38枚、
      「底火」50顆、「改造槍管」2支（非屬槍砲之主要組成
      零件）、桌上型固定鉗1座、尖嘴鉗、斜口鉗、活動扳手
      、固定鉗各1支、固定扳手3支、劃線規1支、螺絲起子2支
      、銼刀6支、電鑽鑽頭3支、中心沖1支、手持式打磨機1臺
      、複進簧座1個、複進簧導桿1支等相關改造槍彈工具扣案
      可憑，堪認被告甲○○上開警詢時及初於偵查中之任意性
      自白與事實相符，應可採信，其製造上開槍、彈之事實亦
      堪無誤。
（四）被告乙○○上開寄藏改造手槍之犯罪事實，業據被告乙○○坦承不諱（見本院訴卷三第217頁），核與共同被告丙○○證述情節相符（見本院訴卷三第94頁至第95頁），且
      有自被告乙○○處扣得之上開仿BERETTA廠84型改造手槍
      可稽，而該仿BERETTA廠84型改造手槍（含彈匣1個，槍枝
      管制編號0000000000），係由仿BERETTA廠84型半自動手
      槍製造之槍枝，換裝土造金屬槍管而成之改造手槍，雖槍
      枝欠缺爪子鉤，惟不影響槍枝之擊發功能，可擊發適用之
      子彈，具殺傷力，有刑事局95年7月20日刑鑑字第0950070
      699號槍彈鑑定書1份附卷可參（見3485號偵卷第72頁至第
      77頁），堪認被告乙○○上開任意性自白與事實相符，應
      可採信。至被告乙○○雖於警偵均供稱：自伊住處查扣之
      改造槍彈均係伊所改造云云，然查自被告乙○○住處查扣
      之槍彈計有上開仿BERETTA廠84型改造手槍、另1支不具殺
      傷力改造手槍半成品及不具殺傷力改造子彈3顆，均係由
      共同被告丙○○委託被告乙○○藏放之情，業據渠等供證
      明確（見本院訴卷一第99頁、卷三第94頁至第95頁），核
      無不可採信之理由，並已認定如上，且製造槍彈部分亦未
      據提起公訴，尚難僅以被告乙○○於警偵之自白，遽認自
      其住處查扣之上開槍彈確係其改造所得甚明。
（五）綜上所述，本件事證明確，被告甲○○、乙○○上開犯行
      均堪認定。
四、被告甲○○、乙○○行為後，刑法業經修正公布，而於95年
    7月1日生效施行。按行為後法律有變更者，適用行為時之法
    律，但行為後之法律有利於行為人者，適用最有利於行為人
    之法律，現行刑法第2條第1項定有明文。此條係規範行為後
    法律變更所生新舊法律比較適用之準據法，是刑法第2條第1
    項本身雖經修正，但無比較新舊法適用之問題，應一律適用
    裁判時之現行刑法第2條第1項之規定，為「從舊從輕」之比
    較；又新舊刑法關於刑之規定，雖同採從輕主義，惟比較時
    仍應就罪刑有關之共犯、未遂犯、想像競合犯、牽連犯、連
    續犯、結合犯，以及累犯加重、自首減輕暨其他法定加減原
    因（如身分加減）與加減比例等一切情形，綜其全部之結果
    ，而為比較，再適用有利於行為人之法律處斷，而不得一部
    割裂分別適用不同之新舊法（最高法院24年上字第4634號判
    例意旨、95年第8次刑事庭會議決議參照）。準此：
（一）刑法第33條第5款有關罰金之最低數額部分，修正前刑法
      第33條第5款規定：「罰金：（銀元）1元以上」，而銀元
      與新臺幣間之折算，依現行法規所定貨幣單位折算新臺幣
      條例規定，以銀元1元折算新臺幣3元；修正後刑法第33條
      第5款則規定：「罰金：新臺幣1千元以上，以百元計算之
      」；經比較修正前、後之規定，修正後刑法第33條第5款
      所定罰金之最低數額，較之修正前提高，自以修正前刑法
      第33條第5款規定有利於被告等。
（二）刑法第47條亦經修正公布施行，然被告甲○○於受徒刑之
      執行完畢後，5年以內「故意」再犯本件有期徒刑以上之
      罪，無論依修正前刑法第47條或修正後第47條第1項之規
      定均構成累犯，即無有利或不利之情形，於刑法修正施行
      後法院為裁判時，無庸為新、舊法之比較。個案如有其他
      應依刑法第2條第1項之規定為新、舊法之比較情形時，依
      綜其全部罪刑之結果而為比較後，整體適用法律（最高法
      院97年度第1次刑事庭會議決議意旨參照）。
（三）修正前之刑法第51條規定：「數罪併罰，分別宣告其罪之
      刑，依左列各款定其應執行者：」其中第5款規定：「宣
      告多數有期徒刑者，於各刑中之最長期以上，各刑合併之
      刑期以下，定其刑期。但不得逾20年。」。惟95年7月1日
      修正公布施行之刑法第51條第5款規定：「宣告多數有期
      徒刑者，於各刑中之最長期以上，各刑合併之刑期以下，
      定其刑期。但不得逾30年。」，比較結果，修正後刑法規
      定未較修正前規定有利於被告甲○○。
（四）修正前刑法第68條規定：「拘役或罰金加減者，僅加減其
      最高度。」，惟此次刑法修正，既將罰金最低金額修正為
      新臺幣1千元，當不致因加減其最低度，而產生不滿1元之
      零數，允宜與有期徒刑相同，許其最高度及最低度同加減
      之，故併入修正後刑法第67條，而規定為：「有期徒刑或
      罰金加減者，其最高度及最低度同加減之。」，本案被告
      甲○○因係累犯應加重其刑，而修正前刑法第68條規定罰
      金最低度不予加重，較諸修正後刑法第67條規定罰金最低
      度亦予加重之規定，修正前之規定較有利於被告甲○○。
（五）綜合上述各條文修正前、後之比較，整體觀察，惟修正後
      之刑法規定未較修正前規定有利於被告等，依刑法第2條
      第1項前段之規定，應適用修正前規定。
（六）又按比較適用最有利於行為人之法律時，應就罪刑有關之
      共犯、未遂犯、連續犯、牽連犯、結合犯、以及累犯加重
      、自首減輕、暨其他法定加減原因、與加減例等一切情形
      ，綜其全部之結果，而為比較，再適用有利於行為人之法
      律處斷，且應就罪刑有關之一切情形，比較其全部之結果
      ，而為整個之適用，不能割裂而分別適用有利益之條文，
      最高法院24年上字第4634號、27年上字第2615號判例固足
      參照，但此所謂不能割裂適用，係指與罪刑有關之本刑而
      言，並不包括易刑處分在內。詳言之，有關易科罰金、易
      服勞役之刑罰執行，仍應比較新舊法之規定，適用最有利
      於行為人之法律，依刑法第2條第1項之從舊從輕原則定其
      易刑之折算標準（最高法院95年第8次刑事庭會議決議、
      97年度臺上字第2545號刑事判決可資參照）。而被告等犯
      罪時刑法第42條第2項原規定「（罰金）易服勞役以（銀
      元）1元以上3元以下（依當時有效之罰金罰鍰提高標準條
      例第2條前段規定，提高為1百倍），折算1日。但勞役期
      限不得逾6個月。」修正後移列於同條第3項，修正為「（
      罰金）易服勞役以新臺幣1千元、2千元或3千元折算1日。
      但勞役期限不得逾1年。」其折算標準，修正前以（銀元
      ）1元以上3元以下折算1日，經提高為1百倍並換算為新臺
      幣後，係以新臺幣3百元、6百元或9百元折算1日；修正後
      則以新臺幣1千元、2千元或3千元折算1日，自以修正後規
      定有利於被告等，依刑法第2條第1項前段但書規定，應適
      用修正後刑法第42條第3項規定諭知罰金易服勞役之折算
      標準。
五、按非法製造或持有或寄藏槍砲彈藥刀械等違禁物，所侵害者
    為社會法益，如果製造或持有或寄藏之客體種類相同（同為
    手槍，或同為子彈者），縱令製造完成或持有或寄藏之客體
    有數個（如數支手槍、數顆子彈），仍為單純一罪，不發生
    想像競合犯之問題。若同時製造或持有或寄藏2不相同種類
    之客體（如同時製造或持有或寄藏手槍及子彈），則為一行
    為觸犯數罪名之想像上競合犯；又未經許可，無故持有槍、
    彈罪，其持有之繼續，為行為之繼續，至持有行為終了時，
    均論為一罪，不得割裂；寄藏與持有，均係將物置於自己實
    力支配之下，而寄藏之受人委託代為保管，其保管之本身，
    亦屬持有，法律上僅就寄藏行為為包括之評價，不另就持有
    論罪。是被告甲○○於犯罪事實（一），係基於概括之決意
    持有、寄藏上開槍枝、子彈、刀械，核其所為，分別係犯槍
    砲彈藥刀械管制條例第8條第4項之非法持有、寄藏可發射子
    彈具殺傷力之槍枝罪、第12條第4項之非法持有、寄藏子彈
    罪、第14條第3項之非法持有刀械罪；其於行為繼續中，同
    時非法持有、寄藏可發射子彈具殺傷力之槍枝、子彈及刀械
    等違禁物品，係以一行為觸犯上開數罪名，為想像競合犯，
    應依刑法第55條規定從一重之非法寄藏可發射子彈具殺傷力
    之槍枝罪處斷。其就犯罪事實（二）所為，係犯同條例第8
    條第1項之非法製造可發射子彈具殺傷力之槍枝罪、第12條
    第1項之非法製造子彈罪，而製造後未經許可繼續持有槍彈
    行為為低度行為，其持有行為，應為製造行為所吸收，不另
    論罪；其於短暫時期內，同時非法製造可發射子彈具殺傷力
    之槍枝及子彈，係以一行為觸犯上開數罪名，為想像競合犯
    ，應依刑法第55條規定從一重之非法製造可發射子彈具殺傷
    力之槍枝罪處斷。被告甲○○所犯上開非法寄藏、製造可發
    射子彈具殺傷力之槍枝犯行之動機、目的、時間、方式、構
    成要件，俱不相同，顯係分別另行起意為之，是被告甲○○
    所犯上開數罪犯意各別，觸犯構成要件不同之罪名，應予分
    別論處，併合處罰。至被告乙○○所為，則係犯同條例第8
    條第4項之非法寄藏可發射子彈具殺傷力之槍枝罪，而其保
    管本身所為之持有，係寄藏之當然結果，法律上僅就寄藏行
    為為包括之評價，不另就持有論罪。起訴書之犯罪事實欄中
    雖未敘及被告甲○○非法製造子彈之犯行，惟該部分犯行與
    已敘及之非法製造可發射子彈具殺傷力之槍枝罪部分，有想
    像競合犯之裁判上一罪關係，已如上述，為起訴效力所及，
    本院自得併予審理（見本院訴卷三第216頁）；又本件起訴
    書已提及被告甲○○「為丙○○藏匿」上述改造霰彈長槍、
    霰彈之犯罪事實，惟於所犯法條欄記載被告甲○○此部分所
    為，係犯非法「持有」可發射子彈具殺傷力之槍枝或子彈罪
    ，尚有誤會，惟其持有之基本社會事實同一，本院仍應加以
    審理，並變更起訴法條（見本院訴卷二第7頁，訴卷三第216
    頁）；再起訴書犯罪事實欄亦已敘及被告甲○○上開非法持
    有刀械之犯行，且於證據並所犯法條欄記載槍砲彈藥刀械管
    制條例第14條第3項之法條，惟未記載係犯非法持有刀械罪
    ，顯係漏載，應予補充，附此敘明。
六、被告甲○○前因殺人未遂及違反槍砲彈藥刀械管制條例案件
    ，經臺灣高等法院臺南分院分別以85年度上更（一）字第12
    號、84年度上訴字第758號判處有期徒刑5年4月、8月確定，
    再經同院以85年度聲字第370號裁定應執行有期徒刑5年10月
    確定，入監服刑後假釋，嗣又於88年間，因妨害自由案件，
    經臺灣雲林地方法院以88年度訴字第35號判決判處有期徒刑
    5月，上訴後經臺灣高等法院臺南分院判決駁回上訴確定，
    而上開假釋旋經撤銷，其殘刑3年3月1日與上述有期徒刑5月
    接續執行，於92年3月10日執行完畢出監之情，有臺灣高等
    法院被告前案紀錄表1份在卷可稽（見本院訴字卷一第10頁
    至第19頁），其於受徒刑之執行完畢後，5年以內故意再犯
    本件有期徒刑以上之罪，均為累犯，應依修正前刑法第47條
    規定各加重其刑（惟法定本刑無期徒刑部分，依法不得加重
    ）。其辯護意旨稱：關於持有寄藏部分，被告甲○○已認罪
    ，並供出來源去向，應依槍砲彈藥刀械管制條例第18條第4
    項規定減輕其刑云云。惟按槍砲彈藥刀械管制條例第18條第
    4項前段係規定犯本條例之罪，於偵查或審判中自白，並供
    述全部槍砲、彈藥、刀械之來源及去向，因而查獲或因而防
    止重大危害治安事件之發生者，減輕或免除其刑。而本件被
    告甲○○固已供出部分槍彈之來源或去向，然仍有部分並未
    供出來源（如所持有之12GAUGE制式霰彈、9MM制式子彈等等
    ），自與該條例第18條第4項須供述「全部」槍砲、彈藥、
    刀械之來源及（或）去向之規定不符，故被告甲○○所為並
    無該條之適用，附予敘明。爰審酌被告甲○○知悉槍枝、子
    彈、刀械屬高度危險物品，被告乙○○知悉槍枝屬高度危險
    物品，稍有不慎，容易危害自己及他人之生命及身體，仍分
    別加以製造或持有、寄藏，對社會治安產生之潛在危險非輕
    ，以及被告甲○○坦承部分犯行稍有悔意、國小畢業之教育
    程度、已婚、做臨時工收入不穩定、經濟狀況尚可；被告乙○○坦承犯行已有悔意、國中畢業之教育程度、已婚、目前
    經營檳榔攤為生、經濟狀況尚可等一切情狀，分別量處如主
    文所示之刑及就被告甲○○部分定其應執行之刑，併均諭知
    罰金易服勞役之折算標準。
七、扣案上開被告甲○○製造、持有、寄藏之仿BERETTA廠M9型
    、84型改造手槍各1支、12GAUGE制式霰彈3顆、9MM制式子彈
    1顆、9MM改造子彈5顆（已鑑驗試射2顆，餘3顆）、8MM改造
    子彈8顆（已鑑驗試射3顆，餘5顆）、管制刀械武士刀1把、
    仿FN廠1910型改造手槍、改造霰彈長槍1支、12GAUGE制式霰
    彈2顆、被告乙○○寄藏之仿BERETTA廠84型改造手槍1支，
    均屬違禁物，應依刑法第38條第1項第1款規定宣告沒收。另
    扣案之改造子彈殼12顆、底火片38枚、底火50顆、改造槍管
    2支（非屬槍砲之主要組成零件）、桌上型固定鉗1座、尖嘴
    鉗、斜口鉗、活動扳手、固定鉗各1支、固定扳手3支、劃線
    規1支、螺絲起子2支、銼刀6支、電鑽鑽頭3支、中心沖1支
    、手持式打磨機1臺、複進簧座1個、複進簧導桿1支等物，
    為被告甲○○所有供改造上開槍彈使用或預備之物，均應依
    刑法第38條第1項第2款規定宣告沒收。至經鑑驗試射完畢之
    扣案9MM改造子彈2顆、8MM改造子彈3顆，均已失其違禁物性
    質，爰不併予宣告沒收，附此敘明。
據上論斷，應依刑事訴訟法第299條第1項前段、第300條，槍砲
彈藥刀械管制條例第8條第1項、第4項、第12條第1項、第4項、
第14條第3項，刑法第11條前段、第2條第1項、第55條、第47條
（修正前）、第42條第3項、第38條第1項第1款、第2款、第51條
第5款（修正前）、第7款，判決如主文。
本案經檢察官林俊良到庭執行職務。
中    華    民    國    99    年    5     月    31    日
                  刑事第四庭  審判長  法  官  蔡憲德
                                      法  官  梁淑美
                                      法  官  吳育霖
以上正本證明與原本無異。
如不服本判決應於收受判決後10日內向本院提出上訴書狀，並應
敘述具體理由；其未敘述上訴理由者，應於上訴期間屆滿後20日
內向本院補提理由書（均須按他造當事人之人數附繕本）「切勿
逕送上級法院」。告訴人或被害人如對於本判決不服者，應具備
理由請求檢察官上訴，其上訴期間之計算係以檢察官收受判決正
本之日期為準。
中    華    民    國    99    年    5     月    31    日
                                      書記官  陳俊男
槍砲彈藥刀械管制條例第8條
未經許可，製造、販賣或運輸鋼筆槍、瓦斯槍、麻醉槍、獵槍、
空氣槍或第4條第1項第1款所定其他可發射金屬或子彈具有殺傷
力之各式槍砲者，處無期徒刑或5年以上有期徒刑，併科新臺幣1
千萬元以下罰金。
未經許可，轉讓、出租或出借前項所列槍枝者，處5年以上有期
徒刑，併科新臺幣1千萬元以下罰金。
意圖供自己或他人犯罪之用，而犯前二項之罪者，處無期徒刑或
7年以上有期徒刑，併科新臺幣1千萬元以下罰金。
未經許可，持有、寄藏或意圖販賣而陳列第1項所列槍枝者，處3
年以上10年以下有期徒刑，併科新臺幣700萬元以下罰金。
第1項至第3項之未遂犯罰之。
第12條
未經許可，製造、販賣或運輸子彈者，處1年以上7年以下有期徒
刑，併科新臺幣500萬元以下罰金。
未經許可，轉讓、出租或出借子彈者，處6月以上5年以下有期徒
刑，併科新臺幣300萬元以下罰金。
意圖供自己或他人犯罪之用，而犯前二項之罪者，處3年以上10
年以下有期徒刑，併科新臺幣700萬元以下罰金。
未經許可，持有、寄藏或意圖販賣而陳列子彈者，處5年以下有
期徒刑，併科新臺幣300萬元以下罰金。
第1項至第3項之未遂犯罰之。
第14條
未經許可，製造、販賣或運輸刀械者，處3年以下有期徒刑，併
科新臺幣100萬元以下罰金。
意圖供自己或他人犯罪之用，而犯前項之罪者，處6月以上5年以
下有期徒刑，併科新臺幣300萬元以下罰金。
未經許可，持有或意圖販賣而陳列刀械者，處1年以下有期徒刑
、拘役或新臺幣50萬元以下罰金。
第1項及第2項之未遂犯罰之。
附表：
一、仿FN廠一九一○型改造手槍壹支（含彈匣壹個，槍枝管制編
    號0000000000）、十二GAUGE制式霰彈參顆、九
    MM制式子彈壹顆、武士刀壹把、改造霰彈長槍壹支（槍枝管
    制編號0000000000）、十二GAUGE制式霰彈貳顆
    。
二、仿BERETTA廠M九型改造手槍（含彈匣壹個，槍枝管制編號0
    000000000）、仿BERETTA廠八四型改造手槍（含
    彈匣貳個，槍枝管制編號0000000000）各壹支、
    九MM改造子彈參顆（原伍顆，已鑑驗試射貳顆）、八MM改造
    子彈伍顆（原捌顆，已鑑驗試射參顆）、改造子彈殼拾貳顆
    、底火片參拾捌枚、底火伍拾顆、改造槍管貳支（非屬槍砲
    之主要組成零件）、桌上型固定鉗壹座、尖嘴鉗、斜口鉗、
    活動扳手、固定鉗各壹支、固定扳手參支、劃線規壹支、螺
    絲起子貳支、銼刀陸支、電鑽鑽頭參支、中心沖壹支、手持
    式打磨機壹臺、複進簧座壹個、複進簧導桿壹支。

司法院資訊處製作；財團法人民間司法改革基金會備份。
